【裁判字號】    97,易,520
【裁判日期】    970924
【裁判案由】    竊盜
【裁判全文】
臺灣基隆地方法院刑事判決      97年度易字第520號
公  訴  人  臺灣基隆地方法院檢察署檢察官
被      告  甲○○
                  （現另案於臺灣基隆監獄基隆分監執行中）
上列被告因竊盜案件，經檢察官提起公訴（97年度偵緝字第335
號），被告就被訴事實為有罪之陳述，經本院裁定以簡式審判程
序進行審理，本院判決如下：
    主  文
甲○○毀越其他安全設備竊盜，累犯，處有期徒刑柒月。
    犯罪事實
一、甲○○前曾因竊盜案件，經本院於民國96年5月4日，以96年
    度基簡字第515號判決判處有期徒刑3月確定，嗣經本院於96
    年8月6日以96年度聲減字第875號裁定減刑為有期徒刑1月15
    日確定；又因妨害公務案件，經本院於96年6月27日以96 年
    度基簡字第742號判決判處有期徒刑2月確定，上開二案接續
    執行，甫於97 年1月19日縮刑期滿執行完畢。又因竊盜、偽
    造文書、詐欺等案件，經臺灣高等法院於97年4月25 日以97
    年度上訴字第773號判決應執行有期徒刑1年4 月確定（現執
    行中）。詎甲○○不知悔改，復意圖為自己不法之所有，於
    97年3月8 日凌晨1時許，徒手先行攀爬至臺北縣金山鄉○○
    村○○○路土地公廟屋頂，再自屋頂跳到坐落於土地公廟旁
    丙○○所開設之左岸咖啡館（營業時間為上午10時至晚間12
    時許，夜間並無人居住）2 樓之陽台，再以徒手動陽台上
    白鐵製大門，使用以防閑之大門門閂與大門脫離，隨即打開
    大門進入屋內，竊取內有現金新臺幣（下同）1萬6千元之櫃
    台收銀機1台及置於員工休息室內之價值3 萬2千元之宏碁筆
    記型電腦1 台，得手後，即由土地公廟之屋頂離開，並將竊
    得之收銀機棄置於土地公廟之屋頂（業經被害人丙○○自行
    尋獲），將收銀機內之現金1萬6千元花用殆盡，嗣經丙○○
    報警處理，經警循線調查認甲○○涉嫌重大，於97年3月10
    日因毒品案件查獲甲○○，並尋獲上開筆記型電腦1台。
二、案經臺北縣政府警察局金山分局移報臺灣基隆地方法院檢察
    官偵查起訴。
    理  由
壹、程序部分：
一、按最重本刑為3 年以下有期徒刑、拘役或專科罰金之罪，以
    及刑法第320 條、第321 條之竊盜罪，經第二審判決者，不
    得上訴於第三審法院，刑事訴訟法第376 條第1 款、第2 款
    定有明文。又除簡式審判程序、簡易程序及第376 條第1 款
    、第2 款所列之罪之案件外，第一審應行合議審判，96年3
    月21日總統公布、同年月23日施行之刑事訴訟法第284條之1
    亦有明文。茲查本案公訴人起訴被告甲○○係涉犯刑法第32
    0條第1項之竊盜罪，依上開規定得行獨任審判，合先敘明。
二、又被告以外之人於審判外之言詞或書面陳述，除法律有規定
    者外，不得作為證據，刑事訴訟法第159 條第1 項固有明文
    。惟被告以外之人於審判外之陳述，經當事人於審判程序同
    意作為證據，法院審酌該言詞陳述或書面陳述作成時之情況
    ，認為適當者，亦得為證據；當事人、代理人或辯護人於法
    院調查證據時，知有上開刑事訴訟法第159 條第1 項不得為
    證據之情形，而未於言詞辯論終結前聲明異議者，視為有前
    項之同意，刑事訴訟法第159 條之5 亦有明文。本案起訴書
    所列舉之各項證據，經本院於審判程序提示予被告，並告以
    內容要旨，被告表示無意見，且未聲明異議，本院審酌相關
    言詞陳述或書面陳述作成時之情況，認為適當，依前揭法條
    意旨，均得援為本案證據。
貳、實體部分：
一、上開事實，業據被告甲○○於警詢、偵訊、本院審判時坦承
    不諱，核與被害人丙○○指訴之情節相符，並有被害人丙○
    ○立具之贓物認領領據1紙及筆記型電腦照片2張在卷可資佐
    證，足徵被告供述核與事實相符，應堪採信。惟被告辯稱：
    其僅有用手動2 樓陽台上之大門，大門之門閂即鬆開，其
    並未毀損門閂云云，然證人即被害人丙○○已到庭結證稱：
    「2 樓陽台有一個門是白鐵製，已經半舊，鎖頭是用閂的，
    當時鐵門閂的部分已經跟鐵門分離，原來是好的，但並沒有
    發現有用工具撬壞的痕跡」等語，是被告上開所辯不足採。
二、論罪科刑部分：
  (一)按刑法第321條第1項第2 款之「門扇」專指門戶而言，而所
    謂「其他安全設備」，指門扇牆垣以外，依通常觀念足認防
    盜之一切設備而言，如門鎖、窗戶等，最高法院45年臺上字
    第1443號、55年臺上字第547 號判例意旨可資參照。查本案
    被告係由土地公廟屋頂上跳至左岸咖啡館2 樓陽台上，進而
    徒手破壞2 樓陽台上白鐵製大門上之門閂後入內行竊，業據
    證人丙○○於本院審理時證述明確，自客觀以言，該白鐵製
    大門上之門閂既有防閑之效用，核其性質，當屬刑法第321
    條第1項第2款所指之「其他安全設備」無疑，是倘行為人藉
    毀壞門閂使其與大門脫離方式以開啟大門入室行竊，則其自
    應論以本條之毀越安全設備加重竊盜罪。又被告毀損屬於安
    全設備之門閂之行為，乃係其竊盜之加重要件行為，自無另
    成立毀損罪之餘地（此有最高法院83年度台上字第3856號刑
    事判決意旨可參）。
  (二)核被告所為，係犯刑法第321條第1項第2款之加重竊盜罪。
    起訴書指被告所為係犯刑法刑法第320條第1項竊盜罪嫌，尚
    有未洽，本院業經當庭告知被告所犯罪名，已予被告防禦之
    機會，且起訴事實相同，爰依法變更起訴法條。
  (三)查被告前於96年間因竊盜、妨害公務案件，經本院分別判處
    有期徒刑1月15日、2月確定，於97年1月19 日執行完畢等情
    ，有臺灣高等法院被告前案紀錄表乙份可稽，其於5 年之內
    故意再犯有期徒刑以上之本罪，為累犯，應依刑法第47條第
    1 項規定加重其刑。爰審酌被告時值青年，身強體健，不思
    以勞力、正途獲取財物，前已有竊盜之前科及刑之執行（業
    如前述），素行不良，竟再為本件加重竊盜犯行之犯罪動機
    、目的，毀越屬安全設備之門閂後侵入他人夜間無人居住之
    店舖竊取財物之手段，嚴重危害社會治安及居住安全，益見
    被告經前次定罪科刑後，未收訓化成效，並兼衡其竊得之財
    物價值、生活狀況、智識程度、犯罪後業已由其胞姊代其賠
    償被害人所受之損害等一切情狀，量處如主文所示之刑，以
    資懲儆。
三、據上論斷，應依刑事訴訟法第284條之1第1項、第300條、第
    299 條第1項前段，刑法第321條第1項第2款、第47條第1項
    ，判決如主文。
本案經檢察官乙○○到庭執行職務。
中    華    民    國    97    年    9    月    24     日
                     刑事第三庭法   官  林淑鳳
以上正本證明與原本無異。
如不服本判決應於收受本判決後10日內向本院提出上訴書狀，其
未敘述上訴理由者，並得於提起上訴後10日內向本院補提理由書
狀（均須按他造當事人之人數附繕本。）「切勿逕送上級法院」
中    華    民    國    97    年    9     月    26    日
                                書記官  王靜敏
附錄論罪法條：
中華民國刑法第321條第1項第2款
（加重竊盜罪）
犯竊盜罪而有左列情形之一者，處六月以上、五年以下有期徒刑
：
一、於夜間侵入住宅或有人居住之建築物、船艦或隱匿其內而犯
    之者。
二、毀越門扇、牆垣或其他安全設備而犯之者。
三、攜帶兇器而犯之者。
四、結夥三人以上而犯之者。
五、乘火災、水災或其他災害之際而犯之者。
六、在車站或埠頭而犯之者。
前項之未遂犯罰之。


司法院資訊處製作；財團法人民間司法改革基金會備份。
